臺灣高雄地方法院民事裁定　　　　　　100年度簡聲抗字第2號
抗　告　人　台中縣和平鄉農會
法定代理人　邱萬中
相　對　人　王雲虎
上當事人間聲請停止強制執行事件，抗告人不服民國99年12月10
日本院高雄簡易庭所為99年度雄簡聲字第36號民事裁定，提起抗
告，本院裁定如下：
    主  文
抗告駁回。
抗告費用新台幣壹仟元由抗告人負擔。
    理  由
一、抗告意旨略以：本件相對人原向抗告人借款新台幣（下同）
    80萬元，立有借據為證，嗣經聲請台灣台中地方法院核發支
    付命令並強制執行相對人之財產，於民國96年11月19日分配
    結果，尚有分配不足額本金34萬0,299 元及其利息、違約金
    未獲清償。抗告人以先收取本金方式減輕相對人負擔，迄已
    減收9 萬9,213 元，本件聲請執行債權數額連同本金、利息
    及違約金為34萬6,195 元。茲相對人以其業向本院提起債務
    人異議之訴為由（99年度雄簡字第2920號），聲請供擔保裁
    定停止本院99年度司執字第138090號清償債務之強制執行程
    序，經原審裁定准予相對人供擔保4 萬9,044 元後，停止上
    開強制執行程序，有礙抗告人之債權，爰聲明廢棄原裁定等
    語。
二、按法院依強制執行法第18條第2 項規定，以裁定命債務人供
    擔保後停止強制執行，其擔保金額之多寡應如何認為相當，
    原屬於法院職權裁量之範圍，如已斟酌債權人因停止執行所
    應受之損害，即非當事人所可任意指摘。又法院依強制執行
    法第18條第2 項定擔保金額而准許停止強制執行之裁定者，
    該項擔保係備供債權人因停止執行所受損害之賠償，其數額
    應依標的物停止執行後，債權人未能即時受償或利用該標的
    物所受之損害額，或其因另供擔保強制執行所受之損害額定
    之，非以標的物之價值或其債權額為依據（最高法院91年度
    台抗字第429 號裁定意旨參照）。據此，法院依強制執行法
    第18條第2 項規定裁定停止強制執行程序所命債務人應供擔
    保之數額，係法院之裁量權限，而抗告人因停止強制執行程
    序所可能受有之損害，亦非其債權額，僅其因暫時停止執行
    程序而未能即時受償或利用標的物之損害。
三、經查，本件抗告人之執行債權額為34萬6,195 元，為抗告人
    所自承，有其提出之債權計算書在卷可稽。參酌各級法院辦
    案期限實施要點第2 項第1 款、第7 款規定，民事簡易程序
    第一審審判期限為10月、第二審為2 年，預估本件停止執行
    之期間約2 年10月，則抗告人於強制執行程序停止期間可能
    受有之利息損失為約4 萬9,044 元【計算式：346195×5 ﹪
    ×34╱12＝49044 ，小數點以下四捨五入】。原審審酌後以
    該利息損失為抗告人因停止執行程序可能受有之損害，認擔
    保金以4 萬9,044 元為適當，核屬相當。抗告意旨認有礙其
    債權，求予廢棄，依上開說明，尚乏依據。從而，本件抗告
    為無理由，應予駁回。
四、據上論結，本件抗告為無理由，依非訟事件法第46條、第21
    條第2 項、第24條第1 項、民事訴訟法第436 條之1 第3 項
    、第495 條之1 第1 項、第449 條第1 項、第78條，裁定如
    主文。
中    華    民    國    100  年    1     月    28     日
                  民事第三庭 審判長法  官   朱玲瑤
                                   法  官   陳宛榆
                                   法  官   李嘉益
以上正本證明與原本無異。
本裁定不得再抗告。
中    華    民    國   100    年    1     月    28    日
                                    書記官  陳瓊芳